臺灣臺北地方法院交通事件裁定　　　　94年度交聲更字第14號
異議人即
受處分人　　甲○○
上列異議人即受處分人因違反道路交通管理處罰條例案件，對於
台北市交通事件裁決所中華民國93年12月22日所為之處分（原處
分案號：北市裁三字第裁22-ACV537652號），聲明異議，本院裁
定如下：
    主  文
異議駁回。
    理  由
一、按汽車駕駛人飲酒後其吐氣所含酒精成份超過每公升0.25毫
    克以上者，不得駕車，道路交通安全規則第114條第2款定有
    明文；再汽車駕駛人，駕駛汽車經測試檢定酒精濃度超過規
    定標準者，處新台幣（下同）1萬5千元以上6萬元以下之罰
    鍰，並當場移置保管其車輛及吊扣其駕駛執照1年，道路交
    通管理處罰條例第35條第1項第1款定有明文。
二、本件異議人即受處分人甲○○於民國93年11月15日下午7時
    30分許，酒後駕駛其所有車號2A-9921號自用小客車，行經
    台北市○○街112號前，為台北市政府警察局信義分局之員
    警查獲其酒後駕車，經實施酒精濃度檢測後發現受處分人酒
    精濃度測定值達每公升0.28毫克，即以受處分人有違反前揭
    道路交通管理處罰條例第35條第1項第1款規定之行為掣單舉
    發，嗣受處分人於應到案日期前向原處分機關提出申訴，經
    原處分機關請舉發機關調查結果，仍認受處分人有前開違規
    行為，原處分機關乃依前揭道路交通管理處罰條例第35條第
    1項第1款及違反道路交通管理事件統一裁罰基準等規定，於
    93年12月22日裁處受處分人1萬9千5百元罰鍰（已於93年11
    月18日繳納），並吊扣其駕駛執照12個月。
三、訊據受處分人固自承其有於前揭時間經警測得其呼氣之酒精
    濃度達每公升0.28毫克之事實，惟否認有何違反道路交通管
    理處罰條例規定之行為，辯稱：當日其與友人吃飯時有喝一
    點酒，之後因酒醉在車上睡覺，並未駕車，沒有違規云云。
    經查：本件受處分人於前揭時、地在其所駕駛之車號2A-992
    1號自小客車內睡覺，為台北市政府警察局信義分局員警黃
    釗亮巡邏發覺後，以無線電呼叫巡邏員警張俊賢到場處理，
    對其實施酒精濃度測試，查知其吐氣所含酒精濃度超過每公
    升0.25毫克而達於每公升0.28毫克，酒精濃度超過規定標準
    之事實，業據證人黃釗亮到庭結證稱：當日其執行家戶訪問
    ，經過林口街114巷口紅綠燈時，其與受處分人的車輛都停
    在該處等紅綠燈，但當轉換為綠燈時，受處分人的車卻未往
    前走，當時受處分人車輛的引擎是發動且大燈亮著的狀態，
    其便趨前瞭解，發現受處分人在駕駛座睡著了，叫醒後發覺
    受處分人全身酒味，當時受處分人的車輛停在距離路旁1.2
    公尺處，車頭超越白色停止線，旁邊並無停放其他車輛等語
    （見本院94年7月1日筆錄），核與證人張俊賢於本院調查時
    證稱：受處分人車輛停在紅綠燈下，距路邊應該有1公尺以
    上，林口街112號是早餐店，前面都是紅線，沒有人停車，
    其至現場時也沒有人停車，沒有看到受處分人車子有併排的
    情形等語（見本院94年6月7日筆錄）相符。而受處分人與證
    人並無仇怨，證人應無設詞誣陷受處分人之理，且於本件卷
    存證據資料內並無任何積極證據足以證明證人上開供述係屬
    虛偽，亦無有足以令人顯信其供述為不可採之品性證據或前
    科證據存在，故證人黃釗亮、張俊賢之證言應堪採信。雖受
    處分人辯稱其當日係併排停車後，即下車吃飯，酒後並未開
    動該車云云，惟經證人黃釗亮證稱：林口街屬於雙向道，路
    面約747公分寬，舉發當時受處分人車輛旁邊並無其他車輛
    ，也無併排之情形等語；衡量林口街之路況，若併排停車，
    勢必佔去一邊車道之寬度，讓後方車輛無法順利行進，而依
    一般駕駛人之駕駛行為推斷，縱欲違規併排停車，仍會考量
    其他車輛行進等因素，而選擇較寬之車道暫時併排停車，則
    受處分人上開所辯與常情不符，顯不可採。是本件依前開證
    人證詞及受處分人停車位置，足可認定受處分人曾於酒後駕
    駛該車輛，自他處駛至前開道路紅綠燈前，因在原地停等，
    受處分人受酒精作用下始在車上駕駛座睡著之事實。本件事
    證明確，受處分人之酒後駕駛上開自小客車，吐氣所含酒精
    濃度成份為每公升0.28毫克，酒精濃度超過規定標準之違規
    行為，洵堪認定。
四、綜上所述，本件受處分人有駕車酒精濃度過量之違規行為，
    原處分機關依道路交通管理處罰條例第35條第1項第1款及違
    反道路交通管理事件統一裁罰基準表等規定，裁處1萬9千5
    百元罰鍰，並吊扣其駕駛執照12個月，核無違誤，本件受處
    分人之異議為無理由，自應將其異議駁回。
據上論斷，應依道路交通案件處理辦法第19條，裁定如主文。
中　　華　　民　　國　　94　　年　　8 　　月　　30　　日
                         交通法庭  法  官  蕭清清
上正本證明與原本無異。
如不服本裁定，應於送達後5日內，向本院提出抗告狀。
                                   書記官  劉麗英
中　　華　　民　　國　　94　　年　　9 　　月　　2 　　日
